# THOMAS JOSSO



#### A PROPOS

Autonome et créatif, fort d'une expertise technique et d'une expérience produit.

Habitué à réaliser des projets complexes de bout en bout, je combine esprit d'innovation et sens du travail d'équipe afin de donner vie à des projets dont je suis fier. J'apprécie particulièrement les interfaces soignées apportant une expérience utilisateur fluide.

#### EXPÉRIENCES

Fondateur Octobre 2023 • France

- Conçu des applications mobiles et web isomorphiques et responsives.
- Architecturé et développé une API GraphQL scalable avec MongoDB.
- Mis en place des pipelines CI/CD multiplateformes.
- Collaboré avec des parties prenantes, y compris un coach sportif.
- Créé un business plan et réalisé une analyse de marché.
- Défini et piloté les stratégies de commercialisation à court et long terme.
- Collecté des retours utilisateurs sur les prix, affinant le product-market fit.

#### Ingénieur Produit Amblea Ingénieur Logiciel

Janvier - Juillet 2023 • Paris

Janvier 2020 - Décembre 2022 · Paris

- Conçu et livré des fonctionnalités end-to-end.
- Développé et maintenu des tests automatisés (unitaires, d'intégration, de régression).
- Collaboré avec les équipes produit et commerciales pour définir les spécifications techniques.
- Supervisé le développement de fonctionnalités de la conception au déploiement.
- Intervenu lors d'incidents pour minimiser les interruptions de service.
- Supervisé le déploiements de versions, le suivi et la stabilité post-release.
- Contribué à l'amélioration des processus de développement.
- Contribué activement aux revues de code.

#### Ingénieur Logiciel Boxy

Juin 2019 - Janvier 2020 · Ivry-sur-Seine

- Sélectionné la stack technologique côté client.
- Créé de manière autonome une identité graphique pour l'application.
- Conçu l'application avec pour objectif de soutenir une levée de fonds de 5 M€.
- Conçu une application web minimale d'accueil pour une démo live chez un grand distributeur.
- Mis en place un processus de déploiement continu iOS et Android.
- Conçu des tests et entretiens de recrutement orienté mobile.

#### Ingénieur Logiciel WINAMAX

Février 2018 - Juin 2019 · Paris

- Implémenté le premier combinateur de pari du marché français.
- Implémenté la refonte graphique des cotes en vu de l'ouverture en Espagne.
- Collaboré avec les équipes UI/UX sur l'évolution des designs.
- Encadré trois stagiaires sur un semestre.

#### **FORMATION**

Diplôme d'Ingénieur EPITA

2018 · Kremlin-Bicêtre

### **APTITUDES**

TypescriptReact

GraphQL

## LANGUES

6 ans 6 ans 4 ans 2 ans

2 ans

Français
TEF Canada
Anglais
IELTS GT

Maternel C2 (2024) Compétence pro. C1 (2024)